臺灣苗栗地方法院民事判決　　　　　　　　　　　　　九十三年度訴字第二五一號
　　原　　　告　乙○○
　　被　　　告　甲○○
右當事人間請求侵權行為損害賠償事件，本院於民國九十三年八月二十六日言詞辯論
終結，判決如下：
    主    文
被告應給付原告新臺幣捌拾伍萬元。
訴訟費用由被告負擔。
本判決得假執行。
    事實及理由
一、按訴狀送達後，原告不得將原訴變更或追加他訴，但經被告同意、擴張或減縮應
    受判決事項之聲明者，不在此限，民事訴訟法第二百五十五條第一項第一、三款
    分別定有明文。被告應與輝宇通運股份有限公司連帶給付新臺幣（下同）三百七
    十五萬七千七百十二元，及自起訴狀繕本送達翌日起至清償日止，按年利率百分
    之五計算之利息，嗣於本院審理中變更為請求被告給付八十五萬元，係屬減縮應
    受判決事項之聲明，並經被告同意（見本院第五七頁之言詞辯論筆錄），揆諸前
    開規定，應予准許，合先敘明。
二、原告起訴主張：被告於民國九十二年六月九日晚間九時三十分許，駕駛車牌號碼
    ＨＢ－六四○號營業貨運曳引車，沿苗栗縣頭份鎮○○路，由北往南方向行駛，
    行經中華路與新立東街口處時，竟疏未注意，貿然直衝，致撞上同向車道前方，
    正等待左轉新立東街，由原告駕駛之車牌號碼ＬＦ－七三○三號自用小客車後側
    ，致原告受有頸椎外傷、背部挫傷、左眼框挫傷之傷害，且被告竟駕車逃逸，被
    告上開過失不法侵害之行為，自應負賠償之責，為此依據民法第一百八十四條第
    一項前段、第一百九十三條第一項、第一百九十五條第一項規定，請求被告給付
    八十五萬元。被告則稱：同意原告之請求，願意依原告請求之金額給付之。
三、按當事人於言詞辯論時為訴訟標的之捨棄或認諾者，應本於其捨棄或認諾為該當
    事人敗訴之判決，民事訴訟法第三百八十四條定有明文。又當事人既於言詞辯論
    時為訴訟標的之認諾，法院即應不調查另一造所主張為訴訟標的之法律關係是否
    果屬存在，而以認諾為該上訴人敗訴之判決基礎，最高法院四十五年台上字第三
    一號判例可資參照。經查：本件原告主張之前開事實，業據其提出診斷證明書、
    醫療費用收據等件為證，並經被告就其訴訟標的認諾在卷（見本院卷第五七頁）
    ，揆之上開規定，自應為被告敗訴之判決。從而，原告主張依侵權行為之法律關
    係，訴請被告給付八十五萬元，洵屬有據，應予准許。
四、本件係本於被告認諾所為之判決，依民事訴訟法第三百八十九條第一項第一款規
    定，法院應依職權宣告假執行，原告雖陳明願供擔保請准為假執行之宣告，惟此
    僅係促請本院依職權為之，本院無庸為准駁之諭知，依首揭說明，自應由本院依
    職權宣告假執行，併此敘明。
五、據上論結，原告之訴為有理由，依民事訴訟法第七十八條、三百八十九條第一項
    第一款，判決如主文。
中　　　華　　　民　　　國　　九十三　　年　　　八　　　月　　三十一　　日
                                  台灣苗栗地方法院民事庭
                                        法　　　官    沈佳宜
正本係照原本作成
如對本判決上訴，須於判決送達後廿日內向本院提出上訴狀
中　　　華　　　民　　　國　　九十三　　年　　　八　　　月　　三十一　　日
                                        法院書記官    李惠雯
